臺灣高雄地方法院刑事宣示判決筆錄　 108年度審訴字第1336號
公　訴　人　臺灣高雄地方檢察署檢察官
被　　　告　董豐銘


指定辯護人　本院公設辯護人林易志
上列被告因違反毒品危害防制條例案件，經檢察官提起公訴（10
8 年度毒偵字第2791號），嗣因被告就被訴事實為有罪陳述，本
院合議庭裁定由受命法官獨任行簡式審判程序，復經檢察官聲請
法院改依協商程序而為判決，本院認為適當進行協商判決程序，
於中華民國109 年5 月22日下午4 時，在刑事審查第三法庭宣示
判決，以代判決書，出席職員如下：
　　　　法　官　陳盈吉
　　　　書記官　鄭仕暘
　　　　通　譯　陳紀含
法官起立朗讀判決主文、犯罪事實要旨、處罰條文、附記事項，
及告以上訴限制、期間並提出上訴狀之法院，且諭知記載其內容
：
一、主文：
    董豐銘犯施用第一級毒品罪，累犯，處有期徒刑柒月。扣案
    如附表所示之物均沒收銷燬。
二、犯罪事實要旨：
    董豐銘前於民國92年間因施用毒品案件，經本院以92年度毒
    聲字第1064號裁定送觀察、勒戒，因無繼續施用毒品傾向，
    於92年4 月14日執行完畢釋放；嗣於前開觀察、勒戒執行完
    畢釋放後，5 年內再於92年間因施用毒品案件，經本院以93
    年度訴字第351 號判決有期徒刑7 月、5 月，應執行有期徒
    刑10月，上訴後經臺灣高等法院高雄分院（下稱高雄高分院
    ）以93年度上訴字第395 號判決改判有期徒刑6 月、5 月，
    應執行有期徒刑10月確定。詎猶不知警惕，明知海洛因係毒
    品危害防制條例第2 條第2 項第1 款所定之第一級毒品，不
    得非法持有及施用，竟基於施用第一級毒品海洛因之犯意，
    於108 年9 月9 日下午5 時許，在高雄市大寮區大寮捷運站
    附近，以將海洛因摻入香菸內，再以火點燃吸食之方式，施
    用第一級毒品海洛因1 次。嗣於108 年9 月10日凌晨1 時40
    分許，在高雄市○○區○○路000 號前，因形跡可疑為警盤
    查，並當場扣得如附表所示之物，復經其同意採尿液送驗後
    ，結果呈嗎啡陽性反應，始查悉上情。
三、處罰條文：
    毒品危害防制條例第10條第1 項、第18條第1 項前段，刑法
    第11條、第47條第1 項。
四、附記事項：
  ㈠被告前於98年間因施用毒品案件，分別經本院以98年度審訴
    字第1773號判決判處有期徒刑8 月、4 月確定；98年度審訴
    字第3140號判決判處有期徒刑8 月、4 月確定；98年度審訴
    字第4067號判決判處有期徒刑9 月、5 月確定，上開各罪嗣
    經本院以99年度聲字第1414號裁定應執行有期徒刑2 年9 月
    確定（下稱第一案），又於98、99年間因施用毒品等案件，
    分別經本院以99年度審訴字第86號判決判處有期徒刑9 月、
    5 月確定；99年度審訴字第954 號判決判處有期徒刑10月、
    10月、5 月、5 月、4 月確定；99年度審簡字第2774號判決
    判處有期徒刑6 月確定，上開各罪嗣經本院以99年度聲字第
    1303號裁定應執行有期徒刑3 年10月確定（下稱第二案），
    上開第一、二案接續執行，於103 年11月14日縮短刑期假釋
    出監，於105 年7 月1 日假釋期滿未經撤銷，視為執行完畢
    等情，有臺灣高等法院被告前案紀錄表在卷可稽，被告於有
    期徒刑執行完畢後，5 年內故意再犯本案有期徒刑以上之罪
    ，為累犯。又，刑法第47條第1 項累犯加重規定，就不分情
    節，一律加重「最低本刑」，致生行為人所受之刑罰超過其
    所應負擔之罪責，人身自由因此遭受過苛之侵害部分，牴觸
    憲法第23條比例原則，有關機關應自解釋公布之日起2 年內
    修正等情，固經司法院大法官於108 年2 月22日以釋字第77
    5 號解釋在案。然除上開情形及刑法第48條前段規定外，依
    解釋文所載，不生一事二罰問題。經查，本件被告已有多次
    違反毒品危害防制條例之前科紀錄，對此類犯罪有特別之惡
    性及對刑罰反應力薄弱之情形，依累犯規定加重其刑，並無
    過苛或違反比例原則之處，應依刑法第47條第1 項之規定，
    予加重其刑。
  ㈡扣案如附表編號1 至3 所示之物，經送驗結果，均檢出第一
    級毒品海洛因成分，有高雄市立凱旋醫院108 年11月2 日濫
    用藥物成品檢驗鑑定書在卷可參（見偵卷第133 頁），應依
    毒品危害防制條例第18條第1 項前段規定，不問屬於犯人與
    否，均予以宣告沒收銷燬之。另毒品之外包裝，因與毒品難
    以析離，應視同毒品，亦應一併宣告沒收銷燬之。至鑑驗耗
    損部分，因已滅失，爰不予宣告沒收銷燬之。
五、協商判決除有刑事訴訟法第455 條之4 第1 項第1 款於本訊
    問程序終結前，被告撤銷協商合意或檢察官撤回協商聲請者
    ；第2 款被告協商之意思非出於自由意志者；第4 款被告所
    犯之罪非第455 條之2 第1 項所定得以協商判決者；第6 款
    被告有其他較重之裁判上一罪之犯罪事實者；第7 款法院認
    應諭知免刑或免訴、不受理者情形之一，及違反同條第2 項
    「法院應於協商合意範圍內為判決；法院為協商判決所科之
    刑，以宣告緩刑或2 年以下有期徒刑、拘役或罰金為限」等
    情形外，不得上訴。
六、如有前述得上訴情形而不服本判決，得自收受判決（即以本
    宣示判決筆錄代之）送達之日起20日內，向本院提出上訴書
    狀，並應敘述具體理由，如未敘述上訴理由者，應於上訴期
    間屆滿後20日內補提理由書狀於本院（均須按他造當事人之
    人數附繕本）「切勿逕送上級法院」。
中    華    民    國   109    年    5     月    22    日
                  臺灣高雄地方法院刑事第五庭
                                      書記官  鄭仕暘
                                      法  官  陳盈吉
以上正本證明與原本無異。
本件不得上訴。但有刑事訴訟法第455 條之4 第1 項第1 款、第
2 款、第4 款、第6 款、第7 款所定情形，或協商判決違反同條
第2 項之規定者，應於收受送達後20日內向本院提出上訴書狀，
並應敘述具體理由；如未敘述上訴理由者，應於上訴期間屆滿後
20日內向本院補提理由書（均須按他造當事人之人數附繕本）「
切勿逕送上級法院」。 
中    華    民    國   109    年    5     月    22    日
                                      書記官  鄭仕暘
附錄本件判決論罪科刑所依據之法條：
毒品危害防制條例第10條
施用第一級毒品者，處 6 月以上 5 年以下有期徒刑。
施用第二級毒品者，處 3 年以下有期徒刑。
 
附表：
┌──┬───────────┬──┬───────────┐
│編號│物品名稱              │數量│備註                  │
├──┼───────────┼──┼───────────┤
│1   │含有第一級毒品海洛因成│1 包│檢驗前淨重0.065 公克，│
│    │分之白色粉末包        │    │檢驗後淨重0.055 公克。│
├──┼───────────┼──┼───────────┤
│2   │含有第一級毒品海洛因成│1 包│檢驗前淨重0.067 公克，│
│    │分之白色粉末包        │    │檢驗後淨重0.057 公克。│
├──┼───────────┼──┼───────────┤
│3   │含有第一級毒品海洛因成│1 包│檢驗前淨重0.138 公克，│
│    │分之白色粉末包        │    │檢驗後淨重0.128 公克。│
└──┴───────────┴──┴───────────┘